臺北高等行政法院判決
　　　　　　　　　　　　　　　　　　 95年度訴字第04306號
　　　　　　　　　　　　　　　.
原　　　告　威信運動器材股份有限公司
代　表　人　甲○○
訴訟代理人　黃文玲 律師
複代 理 人　董子祺 律師
被　　　告　經濟部智慧財產局
代　表　人　蔡練生（局長）
訴訟代理人　乙○○
上列當事人間因商標註冊事件，原告不服經濟部中華民國95年10
月11日經訴字第09506180710 號訴願決定，提起行政訴訟。本院
判決如下：
    主  文
原告之訴駁回。
訴訟費用由原告負擔。
    事  實
一、事實概要：
    原告前於民國（下同）94年11月4 日以「LYNX及山貓圖」商
    標（下稱系爭商標，詳見附圖(一)），指定使用於商標法施行
    細則第13條所定商品及服務分類表第16類之期刊、季刊、公
    報、年報、膠紙、膠帶、膠水、筆、筆盒、握筆器、日曆、
    月曆、萬年曆等商品，向被告智慧財產局申請註冊。經被告
    審查，認系爭商標圖樣上之外文及圖形，與據以核駁之註冊
    第914281號「MINNESOTA LYNX AND DISIGN 」商標（下稱據
    以核駁商標，詳見附圖(二)）圖樣上之外文及圖形近似，且指
    定使用於同一或類似商品，有致相關消費者混淆誤認之虞，
    應不准註冊，以95年7 月6 日商標核駁第293748號審定書為
    核駁之處分（下稱原處分）。原告不服，提起訴願，經經濟
    部95年10月11日經訴字第09506180710 號訴願決定駁回，原
    告仍不服，遂向本院提起行政訴訟。
二、兩造聲明：
　(一)原告聲明：
    1.訴願決定及原處分均撤銷。
    2.被告就第000000000 號商標註冊申請事件，應為核准之處
      分。
  (二)被告聲明：原告之訴駁回。
三、兩造之爭點：
   (1)系爭商標與據以核駁商標是否構成近似？
   (2)是否有致相關消費者產生混淆誤認之虞？
　(一)原告主張：
    1.查訴願決定之理由無非係以「本件『LYNX』及『山貓圖』
      商標圖樣係以山貓圖形及外文『LYNX』分置左右兩側所組
      成，而據以核駁註冊第914281號『MINNESOTA LYNX AND D
      ISIGN 』商標圖樣係為經設計過之具弧度長條狀兩側內凹
      四邊呈尖角狀之邊框，內嵌入反白外文『LYNX』，其上綴
      以較小反白字體『MINNESOTA 』，下置一山貓圖形所組成
      。二商標之主要外文皆為『LYNX』，僅字型設計約略差異
      ；另山貓設計圖樣皆由正面之頭部所構成，細微比對，固
      可見觸鬚之多寡及下巴部分有一小籃球之別，然就其整體
      山貓圖形觀之，構圖意匠，極相彷彿，於異時異地隔離觀
      察，難謂非屬構成近似之商標」、「又訴願人雖於訴願書
      中表示意願減縮經減縮後所指定使用之『工商日誌、操作
      手冊、指導手冊、日曆手冊、人名住址簿、行事曆、便箋
      簿、膠水、筆座、筆筒、筆架、書帶、書套、橡皮筋、橡
      皮圈、拆信刀、便條盒、文件夾、記事簿夾、名片置放套
      、電話號碼索引器、文具盒、名牌用貼夾、名牌用吊夾、
      名牌套、文具袋、筆、筆刷、日曆、月曆、萬年厲』等商
      品與據以核駁商標指定使用之『貼紙、原子筆、鉛筆、三
      孔活頁夾、摺疊式書刊、線裝記事本、記事本、照片、海
      報、月曆、汽車保險桿用貼紙、書套、包裝紙、兒童課外
      書籍、統計圖表、籃球指導及資料手冊、籃球雜誌、紀念
      性賽程表、紙製三角旗幟、信紙、紙夾、籃球紀錄統計表
      、報紙、說明書』等商品，兩者皆為手冊、廣告畫冊、月
      曆、膠水、紙、說明書等文具用品，其原料、用途、功能
      大致相當，且經常來自同一經銷商或產製主體，依一般社
      會通念及交易情形，仍屬類似商品」云云，而認定系爭商
      標之註冊，應有致相關消費者混淆誤認之虞，有違商標法
      第23條第1 項第13款之規定，應不准註冊。
    2.系爭商標與據以核駁之商標不近似：
      (1)按判斷兩商標近似與否應本客觀之事實，將各該商標總
        括其全部異時異地作通體隔離觀察，視其是否足以引起
        一般消費者混淆誤認之虞以為斷。若總括商標圖樣之全
        體，予人印象明確，意念清晰，不宜作割裂比較者，尚
        不得因其商標圖樣之一部分相同，即遽謂為近似之商標
        ，此為最高行政法院80年判字第766 號判決意旨所揭示
        。復按「在比對文字商標之外觀、觀念或讀音時，應特
        別注意的是要考慮個案之不同，不可將機械式的比對，
        套用於所有案件」亦為被告公布之「混淆誤認之虞」審
        查基準中所明定之商標近似判斷方法，合先敘明。
      (2)據此，商標近似與否之審查，應總括商標圖樣全體、異
        時異地作通體隔離觀察，不宜作割裂比較，故只要商標
        圖樣整體設計予人之印象有所不同足資區別，即應認定
        為不近似。查系爭商標與據以核駁之商標，前者山貓圖
        並無鬍鬚圖樣，而後者山貓圖在鼻緣下方明顯有左右各
        3 根鬍鬚圖樣；前者之山貓臉龐輪廓係向外擴張，後者
        之山貓臉龐輪廓則是向下內縮；前者除山貓圖樣外別無
        其他附加圖樣，而後者則在山貓圖形下方有一顆籃球圖
        樣；前者之LYNX字樣僅字首大寫，其餘三個字母均小寫
        ，後者之LYNX字樣則全為大寫，且在LYNX字樣上方尚有
        MINNESOTA 字樣；前者之LYNX字樣在使用時或有置於山
        貓圖左方或下方，後者之MINNESOTA LYNX與其山貓圖則
        是結合為一個圖樣，並無分割使用之情形；前者在使用
        上係以墨色線條表現，後者在使用上係以彩色圖樣表現
        。基於上述各點，兩造商標整體外觀實有極大之顯著性
        差異，此二商標截然不同之視覺效果，兩商標於異時異
        地整體隔離觀察，予人印象意念區別顯然，絕無混淆誤
        認之虞。此外，由於系爭二商標皆源自美國，美國專利
        商標局的認定應可作為本件申請註冊的重要參考。查「
        LYNX」本為山貓之意，以「LYNX」與山貓正面之頭部向
        美國專利商標局註冊成功之案例不勝枚舉。就此等商標
        圖樣觀之，其「LYNX」字樣與山貓圖樣多有變化，具有
        普通知識經驗之消費者，於購買時施以普通之注意即可
        加以區辨。訴願決定稱「構圖意匠，極為相彿」，實屬
        速斷。
    3.系爭商標與據以核駁之商標並無致相關公眾混淆誤認之虞
      ：
      (1)復按所謂「有致相關消費者混淆誤認之虞」者，係指兩
        商標因相同或構成近似，致使相關消費者誤認為同一商
        標，或雖不致誤認二商標為同一商標，但極有可能誤認
        二商標之商品／服務為同一來源之系列商品／服務，或
        誤認二商標之使用人間存在關係企業、授權關係、加盟
        關係或其他類似關係而言。而判斷有無混淆誤認之虞，
        則應參酌商標識別性之強弱、商標之近似及商品／服務
        類似等相關因素之強弱程度、相互影響關係及各因素等
        綜合認定是否已達有致相關消費者產生混淆誤認之虞。
        又「商標識別性之強弱」，亦即，商標之文字、圖形、
        記號、顏色、聲音、立體形狀或其聯合式，對於商品／
        服務之相關消費者所呈現識別商品／服務來源之功能，
        因其商標特徵的不同而有強弱之別。原則上創意性的商
        標識別性最強，而以習見事物為內容的任意性商標及以
        商品／服務相關暗示說明為內容的暗示性商標，其識別
        性即較弱。復按「先後之甲乙二商標發生衝突，要判斷
        有無混淆誤認之虞，甲商標為相關消費者所熟悉，則依
        前述原則應可降低對其他因素的要求，甚而需提高其要
        求，因二商標均為相關消費者熟悉的情況下，發生混淆
        誤認的情況極低，自然要提高其他因素的門檻」，「混
        淆誤認之虞」審查基準6. 1闡述甚詳。
      (2)系爭商標與據以核駁之商標，固均包含山貓圖樣及其外
        文「LYNX」，惟該山貓圖樣及其外文為一見即知之英文
        ，以之為商標之一部份，因該字本身具有山貓之意，在
        消費者印象中實難僅憑山貓圖樣及其外文「LYNX」一字
        發揮區辨商品來源之功能，山貓圖樣及其外「LYNX」一
        字可謂已成為商標之弱勢部分，殆無疑義，故不應僅以
        有近似之山貓圖樣及其外文「LYNX」一字，逕認定為近
        似且有致消費者混淆誤認之虞。另查系爭「LYNX及山貓
        圖」之商標圖樣，其商標權本為美商高福史密斯國際股
        份有限公司（Golfsmith International,Inc ）（下稱
        高福史密斯公司）所有，高福史密斯公司於西元1972年
        12月26日以系爭商標向美國專利商標局（United State
        s Patent And Trademark Office ，簡稱為USPTO ）註
        冊以來，即保持其一貫之優良品質提供全球高爾夫球人
        士最佳之產品裝備，逐漸獲得消費者之肯定並建立起「
        LYNX及山貓圖」商標圖樣之知名度，其所生產之產品自
        西元1989年起由威信公司代理引進我國後，即已向經濟
        部完成商標註冊，嗣經威信公司數十年來努力經營，該
        商標亦已在國內消費者心目中建立起相當知名度。嗣威
        信公司於西元2005年9 月27日與高福史密斯公司簽約，
        取得該商標在中華民國境內所有相關權利。復查據以核
        駁之「MINNESOTA LYNX AND DESIGN 」商標圖樣係美國
        女子職業籃球聯盟（WNBA）明尼蘇達山貓隊（Minnesot
        a Lynx）之隊徽，該支球隊係自西元1999年成立至今，
        以其商標「MINNESOTA LYNX AND DESIGN 」於西元2000
        年10月3 日始向美國專利商標局註冊成功，在我國則於
        西元2000年11月16日註冊成功。就本案而言，系爭商標
        圖樣與據以核駁商標圖樣，一表彰高爾夫球運動，一表
        彰籃球運動，無論於美國或我國皆為消費者熟悉，致發
        生混淆誤認的機會自是極低。且系爭商標之山貓圖樣及
        其外文「LYNX」一字相關商品已為多數不同人使用為商
        標之一部份而註冊在案、其已成為弱勢商標之事實；被
        告未審酌系爭商標整體結合之特殊設計，逕以其山貓圖
        樣及其外文「LYNX」為系爭商標之主要部分，認定系爭
        商標與據以核駁商標有引起普通知識經驗之消費者混同
        誤認，其審查與其前述審查基準或一貫之審查標準多所
        不符。
      (3)商標審查雖應就個案獨立審查，不受其他個案或前案之
        拘束，惟若他案與本案有顯然相同之一致性時，援引當
        事人不同之他案比附本案，尚不違反商標個案審查之原
        則。原告所舉之各商標，其整體圖樣與據以核駁商標不
        盡相同乙節與系爭商標有其一致性及共通性，故原告援
        用該等案例主張系爭商標整體與據以核駁商標無混淆誤
        認之情事，並未違反商標個案審查原則，該等案例應得
        執為系爭商標應准註冊之論據。
    4.原告縮減後之商品與據以核駁商標指定使用之商品並不類
      似：
      (1)按商品類似係指二個不同的商品，在功能、材料、產製
        者或其他因素上具有共同或關聯之處，如果標上相同或
        近似的商標，依一般社會通念及市場交易情形，易使商
        品消費者誤認其為來自相同或雖不相同但有關聯之來源
        ，則此二個商品間即存在類似的關係（「混淆誤認之虞
        」審查基準5.3.1 參照）。若二個商品間存在類似的關
        係，則易致消費者產生混淆誤認之虞。就如何排除混淆
        誤認之衝突，「混淆誤認之虞」審查基準7. 1明白指出
        ，「當事人申請或註冊之商標，其指定使用之商品／服
        務若僅有部分與他人先權利指定或使用之商品／服務相
        同或類似而存在有混淆誤認之虞者，得申請減縮該相同
        或類似部分之商品／服務，除得於商標註冊申請中為之
        外，於該核駁後之救濟程序、註冊後之異議或評定程序
        及其救濟程序中，亦得為之。（商標法第20條第2 項但
        書及同法施行細則第27條規定參照）」。
      (2)查原告縮減後指定使用之「工商日誌、操作手冊、指導
        手冊、日曆手冊、人名住址簿、行事曆、便箋簿、膠水
        、筆座、筆筒、筆架、書帶、書套、橡皮筋、橡皮圈、
        拆信刀、便條盒、文件夾、記事簿夾、名片置放套、電
        話號碼索引器、文具盒、名牌用貼夾、名牌用吊夾、名
        牌套、文具袋、筆、筆刷、日曆、月曆、萬年厲」等商
        品，與據以核駁商標所指定之「貼紙、原子筆、鉛筆、
        三孔活頁夾、摺疊式書刊、線裝記事本、記事本、照片
        、海報、月曆、汽車保險桿用貼紙、書套、包裝紙、兒
        童課外書籍、統計圖表、籃球指導及資料手冊、籃球雜
        誌、紀念性賽程表、紙製三角旗幟、信紙、紙夾、籃球
        紀錄統計表、報紙、說明書」商品相較，二者功能上大
        不相同，例如「工商日誌」之功能為備忘記事、「操作
        手冊」則用以說明如何使用產品、「人名住址簿」係用
        以索引個人之住址等等，與據以核駁商標所指定之所有
        商品皆功能不同。再查，「橡皮筋、橡皮圈、拆信刀」
        之功能、材料、產製者皆迥異於據以核駁商標所指定之
        商品。據此，訴願決定斷稱「其原料、用途、功能大致
        相當，且經常來自同一經銷商或產製主體，依一般社會
        通念及交易情形，仍屬類似商品」，應屬速斷。
  (二)被告主張：
    1.按「相同或近似於他人同一或類似商品或服務之註冊商標
      或申請在先之商標，有致相關消費者混淆誤認之虞者」，
      不得註冊，為商標法第23條第1 項第13款前段所明定。所
      謂有致消費者混淆誤認之虞，係指商標給予消費者的印象
      ，可能致使消費者混淆而誤認商品之來源，包括誤認來自
      不同來源的商品以為來自同一來源，或者誤認二商標之使
      用人間存在關係企業、授權關係、加盟關係或其他類似關
      係。而判斷是否有混淆誤認之虞，「混淆誤認之虞」審查
      基準，列有各項相關參考因素。其中商標近似及商品類似
      二項要素，依前揭法條規定為必須具備之要件。其他參酌
      要素則視個案中是否存在而為斟酌，合先敘明。
    2.本案存在之相關因素之審酌：
      (1)商標是否近似暨其近似之程度：
        商標近似係指二商標予人之整體印象有其相近之處，若
        其標示在相同或類似的商品上時，以具有普通知識經驗
        之消費者，於購買時施以普通之注意，可能會有所混淆
        而誤認二商品來自同一來源或誤認不同來源之間有所關
        聯（「混淆誤認之虞」審查基準5.2.1 參照）。經核商
        標近似之判斷得就二商標外觀、觀念及讀音為觀察，本
        件原告申請之商標，係以山貓頭部圖形及外文「LYNX」
        分置左右兩側所組成，而據以核駁之「MINNESOTA LYNX
        AND DESIGN」商標，係經設計之具弧度長條狀兩側內凹
        凸四邊成尖角狀之邊框，內嵌入反白外文「LYNX」，其
        上綴以較小反白字體「MINNESOTA 」，下置一山貓頭部
        圖形所組成，是以二者引人注目之主要外文皆為「LYNX
        」，僅字型大小設計約略差異，另山貓設計圖皆為正面
        之頭部圖形，若細微比對，固可見觸鬚之多寡及下巴部
        份有一小籃球之些微不同，然就其整體山貓圖形觀之，
        構圖意匠極相彷彿，異時異地隔離觀察之際，有使具有
        普通知識經驗之購買人，於購買時施以普通所用之注意
        ，而誤認二商品來自同一來源或雖不相同但有關聯之來
        源，應屬構成近似之商標。
      (2)商品是否類似暨其類似之程度：
        商品類似係指二個不同的商品，在功能、材料、產製者
        或其他因素上具有共同或關聯之處，如果標上相同或近
        似的商標，依一般社會通念及市場交易情形，易使商品
        消費者誤認其為來自相同或雖不相同但有關聯之來源，
        則此二個商品間即存在類似的關係（「混淆誤認之虞」
        審查基準5.3.1 參照）。系爭商標指定使用之「期刊、
        季刊、公報、年報、樂譜、膠紙、膠帶、膠水、漿糊、
        印泥、黑板、板擦、黑板擦、筆座、筆筒、筆架、圖釘
        、別針、信插、書帶、圖章、印章、色帶、打孔機、列
        表機用色帶、筆、筆刷、筆盒、硯台、墊板、握筆器、
        日曆、月曆、萬年曆」等商品，與據以核駁商標所指定
        之「貼紙、轉印紙、紀念性籃球郵票、紙板製球員卡、
        電腦螢幕顯示器用之記事板架，記事板夾，附有紙夾的
        筆記板、明信片、記事卡、便條紙、原子筆、鉛筆、三
        孔活頁夾、折疊式書刊、線裝記事本、記事本、照片、
        海報、月曆、汽車保險桿用貼紙、書套、包裝紙、兒童
        課外書籍、統計圖表、籃球指導及資料手冊、籃球雜誌
        、紀念性賽程表、紙製三角旗幟、信紙、紙夾、籃球記
        錄統計表、報紙、說明書」商品相較，二者皆為書籍、
        簿本、手冊、廣告畫冊、膠水、膠帶、筆、墊板等文具
        用品，其原料、用途、功能大致相當，且常來自相同之
        產製業者，如標示相同或近似的商標，依一般社會通念
        及市場交易情形，易使一般商品消費者誤認其為來自相
        同或雖不相同但有關聯之來源，則所指定使用之商品間
        應屬存在相當程度之類似關係。
    3.綜合判斷商標在圖樣近似及商品類似之程度等因素，系爭
      商標與據以核駁商標間其高度之近似程度及指定商品間高
      度之類似，以具有普通知識經驗之消費者，於購買時施以
      普通之注意，可能會有所混淆而誤認二商品來自同一來源
      或雖不相同但有關聯之來源，應足以有致相關消費者混淆
      誤認之虞，自有前揭法條之適用。
    4.另本件原告於起訴狀所稱，願意減縮指定使用商品為：「
      工商日誌、操作手冊、指導手冊、日曆手冊、人名住址簿
      、行事曆、便箋簿、膠紙、膠帶、膠水、筆座、筆筒、筆
      架、書帶、書套、橡皮筋、橡皮圈、拆信刀、便條盒、文
      具夾、記事簿夾、名片置放座、電話號碼索引器、文具盒
      、名牌用貼夾、名牌用吊夾、名牌套、文具袋、筆、筆刷
      、日曆、月曆、萬年曆」，與據以核駁商標所指定之「貼
      紙、轉印紙、紀念性籃球郵票、紙板製球員卡、電腦螢幕
      顯示器用之記事板架，記事板夾，附有紙夾的筆記板、明
      信片、記事卡、便條紙、原子筆、鉛筆、三孔活頁夾、折
      疊式書刊、線裝記事本、記事本、照片、海報、月曆、汽
      車保險桿用貼紙、書套、包裝紙、兒童課外書籍、統計圖
      表、籃球指導及資料手冊、籃球雜誌、紀念性賽程表、紙
      製三角旗幟、信紙、紙夾、籃球記錄統計表、報紙、說明
      書」商品相較，二者皆為手冊、廣告畫冊、月曆、膠水、
      膠帶、筆、書套等文具用品，其原料、用途、功能大致相
      當，且常來自相同之產製業者，如標示相同或近似的商標
      ，依一般社會通念及市場交易情形，易使一般商品消費者
      誤認其為來自相同或雖不相同但有關聯之來源，則所指定
      使用之商品間應屬存在相當程度之類似關係。是指定商品
      雖經減縮後依然與據以核駁商標所指定之商品，為同一或
      類似之商品，仍有前揭法條之適用，併予陳明。
    5.至原告所訴美商高福史密斯公司早於78年間即以「山貓圖
      形」作為商標圖樣向我國申准有註冊第465019號商標，並
      於西元2005年9 月27日與原告簽立讓渡書，其已取得該商
      標在我國境內所有相關權利乙節，查我國商標法係採註冊
      主義，據以核駁商標既早於系爭商標申准註冊，且二商標
      近似，商品類似，當有致相關消費者產生混淆誤認之虞，
      依首揭法條規定，本件商標自不得註冊，是被告依法核駁
      其註冊之申請，並無不合。
　　理  由
一、按商標「相同或近似於他人同一或類似商品或服務之註冊商
    標或申請在先之商標，有致相關消費者混淆誤認之虞者」，
    不得註冊，為商標法第23條第1 項第13款本文所規定。
二、原告前於94年11月4 日以「LYNX及山貓圖」商標（下稱系爭
    商標，詳見附圖(一)），指定使用於商標法施行細則第13條所
    定商品及服務分類表第16類之期刊、季刊、公報、年報、膠
    紙、膠帶、膠水、筆、筆盒、握筆器、日曆、月曆、萬年曆
    等商品，向被告智慧財產局申請註冊。經被告審查，認系爭
    商標圖樣上之外文及圖形，與據以核駁之註冊第914281號「
    MINNESOTA LYNX AND DISIGN 」商標（下稱據以核駁商標，
    詳見附圖(二)）圖樣上之外文及圖形近似，且指定使用於同一
    或類似商品，有致相關消費者混淆誤認之虞，應不准註冊，
    以95年7 月6 日商標核駁第293748號審定書為核駁之處分（
    下稱原處分）。原告不服，循序提起行政訴訟，並為事實欄
    所載各節之主張，是本件應審酌者厥為：
　　(1)系爭商標與據以核駁商標是否構成近似？
    (2)是否有致相關消費者產生混淆誤認之虞？
三、關於爭點(1)系爭商標與據以核駁商標是否構成近似部分：
  (一)按所謂商標構成相同或近似者，係指以具有普通知識經驗之
    一般商品購買人，於購買時施以普通所用之注意，就兩商標
    主要部分之外觀、觀念或讀音隔離觀察，有無引起混同誤認
    之虞以為斷。故兩商標在外觀、觀念或讀音上，其主要部分
    之文字、圖形或記號，有一近似，足以使一般相關消費者產
    生混淆誤認之虞者，即為近似之商標。而衡酌商標在外觀或
    觀念上有無混同誤認之虞，應本客觀事實，按下列原則判斷
    之：(1)以具有普通知識經驗之購買者，施以普通所用之注意
    為標準；(2)商標之文字、圖形或記號，應異時異地隔離及通
    體觀察為標準；(3)商標以文字、圖形或記號為聯合式者，應
    就其各部分觀察，以構成主要之部分為標準。故判斷兩商標
    是否近似，應就各商標在「外觀」、「觀念」、「讀音」上
    特別突出顯著，足以讓消費者對標誌整體形成核心印象之主
    要部分異時異地隔離各別觀察，以辨其是否足以引起混淆誤
    認之虞。
  (二)又判斷商標之近似與否，固以總括全體隔離觀察為原則，惟
    若商標圖樣中之一定部份特別引人注意，有此部分而商標之
    識別功能特別顯著者，自可就此部分加以比較觀察，以判斷
    兩商標是否近似，此與單純將商標割裂分別比較者不同（最
    高行政法院73年判字第1144號判決參照）。
  (三)系爭「LYNX及山貓圖」商標圖樣係以山貓圖形及外文「LYNX
    」分置左右兩側所組成，而據以核駁之「MINNESOTA LYNX A
    ND DISIGN 」商標圖樣係為經設計過之具弧度長條狀兩側內
    凹四邊呈尖角狀之邊框，內嵌入反白外文「LYNX」，其上綴
    以較小反白字體「MINNESOTA 」，下置一山貓圖形所組成。
    二商標之主要外文皆為「LYNX」，僅字型設計約略差異；另
    山貓設計圖皆由正面之頭部所構成，細微比對，固可見觸鬚
    之多寡及下巴部分有一小籃球之別，然就其整體山貓圖形觀
    之，構圖意匠，極相彷彿，於異時異地隔離觀察，難謂非屬
    構成近似之商標。
四、關於爭點(2)是否有致相關消費者產生混淆誤認之虞部分：
  (一)按所謂「有致相關消費者混淆誤認之虞」者，係指兩商標因
    相同或構成近似，致使相關消費者誤認為同一商標，或雖不
    致誤認兩商標為同一商標，但極有可能誤認兩商標之商品／
    服務為同一來源之系列商品／服務，或誤認兩商標之使用人
    間存在關係企業、授權關係、加盟關係或其他類似關係而言
    。而判斷有無混淆誤認之虞，則應參酌商標識別性之強弱、
    商標之近似及商品／服務類似等相關因素之強弱程度、相互
    影響關係及各因素等綜合認定是否已達有致相關消費者產生
    混淆誤認之虞。
  (二)系爭商標指定使用於期刊、季刊、公報、年報、樂譜、膠紙
    、膠帶、膠水、漿糊、印泥、黑板、板擦、黑板擦、筆座、
    筆筒、筆架、圖釘、別針、信插、書帶、圖章、印章、色帶
    、打孔機、列表機用色帶、筆、筆刷、筆盒、硯台、墊板、
    握筆器、日曆、月曆、萬年曆等商品，與據以核駁商標指定
    使用之貼紙、轉印紙、紀念性籃球郵票、紙板製球員卡、電
    腦螢幕顯示器用之記事板架，記事板夾，附有紙夾的筆記板
    、明信片、記事卡、便條紙、原子筆、鉛筆、三孔活頁夾、
    折疊式書刊、線裝記事本、記事本、照片、海報、月曆、汽
    車保險桿用貼紙、書套、包裝紙、兒童課外書籍、統計圖表
    、籃球指導及資料手冊、籃球雜誌、紀念性賽程表、紙製三
    角旗幟、信紙、紙夾、籃球記錄統計表、報紙、說明書等商
    品，復屬同一或類似商品，且類似程度極高。衡酌兩商標近
    似之程度及其指定使用係屬同一或高度類似之商品等因素綜
    合判斷，以具有普通知識經驗之相關消費者於購買時施以普
    通之注意，自易產生其商品係源自於同一產製主體或雖不相
    同，但有關聯之聯想，而致生混淆誤認之虞。又原告雖表示
    意願減縮商品，然該申請減縮案既尚未向被告申請核准，且
    縱使經減縮後所指定使用之「工商日誌、操作手冊、指導手
    冊、日曆手冊、人名住址簿、行事曆、便箋簿、膠紙、膠帶
    、膠水、筆座、筆筒、筆架、書帶、書套、橡皮筋、橡皮圈
    、拆信刀、便條盒、文具夾、記事簿夾、名片置放座、電話
    號碼索引器、文具盒、名牌用貼夾、名牌用吊夾、名牌套、
    文具袋、筆、筆刷、日曆、月曆、萬年曆」等商品，與據以
    核駁商標指定使用之「貼紙、轉印紙、紀念性籃球郵票、紙
    板製球員卡、電腦螢幕顯示器用之記事板架，記事板夾，附
    有紙夾的筆記板、明信片、記事卡、便條紙、原子筆、鉛筆
    、三孔活頁夾、折疊式書刊、線裝記事本、記事本、照片、
    海報、月曆、汽車保險桿用貼紙、書套、包裝紙、兒童課外
    書籍、統計圖表、籃球指導及資料手冊、籃球雜誌、紀念性
    賽程表、紙製三角旗幟、信紙、紙夾、籃球記錄統計表、報
    紙、說明書」等商品，二者皆為手冊、廣告畫冊、月曆、膠
    水、膠帶、筆、書套等文具用品，其原料、用途、功能大致
    相當，且經常來自同一經銷商或產製主體，依一般社會通念
    及市場交易情形，仍應屬類似商品。是系爭商標之註冊，應
    有致相關消費者混淆誤認，自有首揭法條規定之適用。
  (三)至原告所訴美商高福史密斯公司早於78年間即以「山貓圖形
    」作為商標圖樣向我國申准有註冊第465019號商標，並於西
    元2005年9 月7 日與原告簽立讓渡書，其已取得該商標在我
    國境內所有相關權利，與據以核駁商標併存，無致混淆誤認
    乙節，查我國商標法係採註冊主義，據以核駁商標既早於系
    爭商標申准註冊，且二商標近似，商品類似，當有致相關消
    費者產生混淆誤認之虞，依首揭法條規定，系爭商標自不得
    註冊。縱原告所訴其已與美商高福史密斯公司簽約，取得上
    開指定使用於「鋼管、型鋼」商品之註冊第465019號商標在
    我國所有相關權利（按被告商標資料檢索服務顯示，該商標
    之商標權人仍為美商高福史密斯公司），核其指定商品類別
    不同，仍不影響系爭商標之申請註冊，有違首揭法條規定之
    應不准註冊之結果，併予指明。
五、綜上，原告所述，為不可採，從而，被告所為核駁之處分，
    並無不法，訴願決定予以維持，亦無不合。原告徒執前詞，
    訴請撤銷，及請求被告應作成准予註冊之處分，為無理由，
    應予駁回。
六、兩造其餘攻擊防禦方法均與本件判決結果不生影響，故不逐
    一論述，併此敘明。
據上論結，本件原告之訴為無理由，爰依行政訴訟法第98條第1
項前段，判決如主文。
中　　華　　民　　國　　96　　年　  10　　月　 11  　 日
                        第二庭審判長法  官　徐瑞晃
                                    法  官  畢乃俊
                                    法　官  陳金圍
上為正本係照原本作成。
如不服本判決，應於送達後20日內，向本院提出上訴狀並表明上
訴理由，如於本判決宣示後送達前提起上訴者，應於判決送達後
20日內補提上訴理由書（須按他造人數附繕本）。
中　　華　　民　　國　　96　　年　  10　　月　 11  　 日
                                    書記官  陳可欣
